# IFRS合并五项准则学习笔记（五项全）

提问人：henry204618 时间：2012-1-23 18:32:57
终于学完IFRS合并五项准则[IFRS 10、IFRS11、IAS 28(2011)、IAS 27(2011)、IFRS 12]，各位老师网友多指正，祝大家新春快乐，阖家幸福！
另外，陈老师曾讲过权益法的实质是“单行合并（one-line consolidation）”，请问陈老师有没有关于单行合并的详细资料，可否共享学习一下，谢谢陈老师！
IFRS 10 11 12 ias 27 28.pdf
(1.18 MB, 下载次数: 13644)
2012-1-23 18:29 上传
该贴已经同步到 henry204618的微博

回答人：chenyiwei
11 Associates.pdf
(288.02 KB, 下载次数: 2330)
2012-1-23 23:26 上传
12 Joint ventures.pdf
(235.63 KB, 下载次数: 1643)
2012-1-23 23:26 上传
谢谢！附件是EY International GAAP 2011中的两章，分别是关于联营和合营的，其中有对“单行合并”问题的分析，供参考。

提问人：qjr1124 时间：2012-03-23 12:17:23
回复 henry204618 的帖子
"另外，陈老师曾讲过权益法的实质是“单行合并（one-line consolidation）”，请问陈老师有没有关于单行合并"请教，啥意思啊，这个对理解准则有影响吗？还是另外的分析，不是准则发布的吧。

回答人：chenyiwei
你可以用“单行合并”作为关键字搜索一下本版面。当然，权益法并不是完全意义上等同于合并报表中的单行合并，在某种程度上，仍然保留了作为长期股权投资这一项资产的后续计量方法的特性。